【裁判字號】    98,上訴,1937
【裁判日期】    980811
【裁判案由】    毒品危害防制條例
【裁判全文】
臺灣高等法院刑事判決                98年度上訴字第1937號
上  訴  人  臺灣板橋地方法院檢察署檢察官
被      告  甲○○
上列上訴人因被告違反毒品危害防制條例案件，不服臺灣板橋地
方法院97年度訴字第4972號，中華民國98年2月27日第一審判決
（起訴案號：臺灣板橋地方法院檢察署97年度毒偵字第7293號）
，提起上訴，本院判決如下：
    主  文
原判決撤銷。
甲○○施用第一級毒品，處有期徒刑陸月，如易科罰金，以新臺
幣壹仟元折算壹日。
    事  實
一、甲○○前因施用毒品案件，經原法院裁定送觀察勒戒後，認
    有繼續施用毒品之傾向，由原法院以裁定令入戒治處所施以
    強制戒治，於民國96年7月30日出所執行完畢，並由臺灣板
    橋地方法院檢察署檢察官以96年度戒毒偵字第396號為不起
    訴處分確定。詎其仍不知悔改，復基於施用第一級毒品海洛
    因及第二級毒品甲基安非他命之犯意，於97年8月22日某時
    許，在台北朋友住處，以將第一級毒品海洛因及第二級毒品
    甲基安非他命摻合後，置入玻璃球吸食器內施用之方式，同
    時施用第一級毒品海洛因及第二級毒品甲基安非他命1次。
    嗣於97年8月24日21時許，在臺北縣蘆洲市○○○路299巷1
    號之鐵皮屋內為警查獲，並扣得安非他命吸食器1組。
二、案經臺北縣政府警察局三重分局報告臺灣板橋地方法院檢察
    署檢察官偵查起訴。
    理  由
壹、程序部分
一、按刑事訴訟法第131條之1規定：「搜索，經受搜索人出於自
    願性同意者，得不使用搜索票。但執行人員應出示證件，並
    將其同意之意旨記載於筆錄」。雖被告前於原審及本院準備
    程序爭執搜索程序未經其同意，也未出示搜索票云云，然依
    卷附之台北縣政府警察局三重分局搜索扣押筆錄，已明確記
    載被告當時同意警方執行搜索程序，並有被告親自簽名及按
    捺指印之自願受搜索同意書在卷可考（見偵查卷第13頁），
    且被告於本院審理程序時對警方執行搜索程序之合法性已不
    爭執（見本院卷第25頁），自可認定本件搜索為合法。雖員
    警謊稱欲租停車位，誘使被告前往停車場之方法稍有瑕疵，
    然警方係經被告同意後，始進行搜索，是上開瑕疵並不足以
    影響搜索程序之合法性，合先敘明。
二、次按被告以外之人於審判外之言詞或書面陳述，除法律有規
    定者外，不得作為證據；又被告以外之人於審判外之陳述，
    雖不符第159條之1至第159條之4之規定，但經當事人於審判
    程序同意作為證據，法院審酌該言詞陳述或書面陳述作成時
    之情況，認為適當者，亦得為證據；當事人、代理人或辯護
    人於法院調查證據時，知有第159條第1項不得為證據之情形
    ，而未於言詞辯論終結前聲明異議者，視為有前項之同意，
    刑事訴訟法第159條第1項、第159條之5規定甚明。經查，本
    判決後開所引用之各該被告以外之人於審判外之陳述（包括
    書面陳述），雖屬傳聞證據，惟業經被告甲○○及檢察官於
    本院審理時均表示無意見而不予爭執，且迄至本院言詞辯論
    終結前亦均未聲明異議，本院審酌上開證據資料製作時之情
    況，尚查無違法不當及證明力明顯過低之瑕疵，亦認為以之
    作為證據應屬適當，故揆諸前開法律規定與說明，爰逕依刑
    事訴訟法第159條之5規定，認前揭證據資料均例外有證據能
    力。
貳、實體部分
一、上開犯罪事實，業經被告甲○○於本院審理時坦承不諱（見
    本院卷第24頁反面、第26頁），而其為警查獲時所採集之尿
    液，經以酵素免疫分析法初步篩選，再以氣相層析質譜儀分
    析法確認，確呈現嗎啡（施用毒品海洛因代謝物為嗎啡）及
    安非他命、甲基安非他命陽性反應，有臺北縣政府警察局三
    重分局查獲毒品案件被移送者姓名、代碼對照表（代碼編號
    ：C0000000號）、臺灣檢驗科技股份有限公司97年9月10日
    出具之CH/20 08/80673濫用藥物尿液檢驗報告各1份在卷可
    稽（見偵查卷第19、29頁），足認被告上開自白與事實相符
    。又被告前經原法院裁定強制戒治，於96年7月30日執行完
    畢，有本院被告前案紀錄表1份附卷可憑，被告於強制戒治
    執行完畢釋放後5年內，再犯毒品危害防制條例第10條之罪
    ，犯行明確，應依法論科。
二、按海洛因、甲基安非他命分屬毒品危害防制條例第2條第2項
    第1款、第2款規定之第一級、第二級毒品，核被告所為，係
    犯毒品危害防制條例第10條第1項、第2項之施用第一級毒品
    罪及施用第二級毒品罪。其為上開犯行而持有第一級毒品海
    洛因及第二級毒品甲基安非他命，持有之低度行為，應為施
    用之高度行為所吸收，不另論罪。又被告於原審審理時，供
    稱係將第一級毒品海洛因、第二級甲基安非他命摻合後置於
    玻璃球內施用（見原審卷第22頁），乃以一行為同時觸犯施
    用第一級毒品罪、施用第二級毒品罪，為想像競合犯，應從
    一重之施用第一級毒品罪處斷，公訴人認被告所犯上開二罪
    間，犯意各別，行為互殊，應予分論併罰乙節，容有誤會。
    原審不察，遽以警方搜索、逮捕被告並採集尿液之程序未合
    法定程序，而為無罪之諭知，即有未洽。公訴人上訴意旨執
    此指摘原判決不當，為有理由，應由本院將原判決撤銷改判
    。審酌被告已因相同犯行經觀察、勒戒及強制戒治之處遇，
    猶未能知所警惕，顯然漠視法令之禁制，惟其犯罪行為主要
    係戕害自身，並未直接積極損害他人之利益，且事後坦承犯
    行，犯後態度尚無不良，暨其施用毒品之動機、目的、素行
    等一切情狀，量處有期徒刑如主文第2項所示之刑，並諭知
    易科罰金之折算標準，以資懲儆。至扣案之安非他命吸食器
    1 組，被告堅詞否認為其所有，且查該吸食器係藏放於香菸
    盒中，並放置於鐵皮屋鐵架下方之凹槽內，業據證人即查獲
    員警乙○○於原審證述綦詳（見原審卷第35頁），且有現場
    照片2幀附卷可稽（見偵查卷第17頁）。依該現場照片中警
    員係舉手指出該凹槽之動作觀之，可見該煙盒放置地點應有
    一定之高度，則被告是否確實知悉該處藏有該香煙盒，且香
    煙盒內有吸食器乙節，即有可疑。又證人乙○○證稱查扣時
    該香煙盒上已有一層灰塵，可徵應已放置於該處一段時間，
    核與被告於查獲前2天曾施用毒品之情狀不符，再審酌被告
    於原審陳稱：該鐵皮屋內共有60個停車位供人承租等語（見
    原審卷第20頁），則該停車場出入人士複雜、眾多，縱被告
    為該處之管領人，亦不能排除藏放吸食器之香菸盒為其他進
    出該處者所放置之可能，是尚無證據證明該扣案吸食器為被
    告所有用以施用安非他命所用之物，爰不予宣告沒收，併此
    敘明。
據上論斷，應依刑事訴訟法第369條第1項前段、第364條、第299
條第1項前段，毒品危害防制條例第10條第1項、第2項，刑法第
11條前段、第55條、第41條第1項，判決如主文。
本件經檢察官李月治到庭執行職務。
中    華    民    國    98    年    8     月    11    日
                  刑事第二十一庭審判長法  官  蘇隆惠
                                      法  官  楊力進
                                      法  官  許永煌
以上正本證明與原本無異。
如不服本判決，應於收受送達後10日內向本院提出上訴書狀，其
未敘述上訴之理由者並得於提起上訴後10日內向本院補提理由書
（均須按他造當事人之人數附繕本）「切勿逕送上級法院」。
                                      書記官  吳鎮鑫
中    華    民    國    98    年    8     月    11    日
附錄：本案論罪科刑法條全文
毒品危害防制條例第10條
施用第一級毒品者，處 6 月以上 5 年以下有期徒刑。
施用第二級毒品者，處 3 年以下有期徒刑。


司法院資訊處製作；財團法人民間司法改革基金會備份。
